臺灣高等法院刑事判決
110年度侵上訴字第34號
上  訴  人  臺灣桃園地方檢察署檢察官
上  訴  人  
即  被  告  張光智





選任辯護人  陳君維律師
上列上訴人等因被告妨害性自主等案件，不服臺灣桃園地方法院
108年度侵訴字第49號，中華民國109年12月28日第一審判決（起
訴案號：臺灣桃園地方檢察署107年度偵字第32153號、108年度
偵字第1974號），提起上訴，本院判決如下：
    主  文
原判決撤銷。　　
乙○○成年人故意對少年犯強制性交罪（共貳罪），均累犯，各處
有期徒刑捌年；又成年人故意對少年犯強制罪，累犯，處有期徒
刑捌月。應執行有期徒刑拾伍年。
    事  實
一、乙○○前犯強制性交罪、懲治盜匪條例案、恐嚇取財罪、妨害
    自由等犯行，經臺灣高等法院花蓮分院於民國96年8月1日以
    96年聲減字第126號裁定減刑並定應執刑有期徒刑16年2月確
    定，於106年1月24日縮短刑期執行完畢出監。
二、乙○○為成年人，透過洪女（民國00年生，於下列犯罪時間點
    為少年，故隱匿姓名）結識代號0000甲000000號少年（民國
    00年生，下稱Ａ女），得悉洪女與Ａ女均為高中在學學生，欲
    尋找計時工讀工作，遂表示其得以協助應徵事宜，遂相約於
    107年10月29日下午4至5時許間，駕車載洪女、Ａ女前往數間
    店家應徵工讀生，僅洪女順利應徵連鎖飲食店，Ａ女則因年
    齡未滿16歲不符店家規定而未應徵上，乙○○因此得知Ａ女實
    際年齡為未滿18歲之少年，年紀甚輕涉世未深，先後為下列
    行為：
（一）乙○○於該日晚間6時許，先載送洪女返校上課後，明知Ａ女
      為未滿18歲之少年，竟基於強制性交之犯意，藉口得以協
      助Ａ女繼續找工作為由留其在車上，途中，即稱其為黑道
      分子，若Ａ女不從事八大行業，將會傷害Ａ女家人，並在車
      內吸食香菸後，向A佯稱香菸內摻有毒品海洛因，Ａ女同在
      車內，亦吸食海洛因，體內殘留毒品，進而向Ａ女恫稱：
      若不聽從，將把Ａ女交給警方處理等語，致Ａ女心生畏懼，
      再藉故以欲上廁、飲水所由，詢問Ａ女住處，要求至Ａ女住
      處，Ａ女因甚為畏懼，遂告知其1人居住位於桃園市八德區
      某社區大樓租屋處，並帶乙○○返回其租屋處，乙○○在Ａ女
      住處，將香菸1包遞交Ａ女，並稱該包香菸內即為摻有毒品
      海洛因之香菸，以該包香菸沾有Ａ女指紋為由恫嚇Ａ女，並
      威脅報警究辦，進而令Ａ女躺在床上，乙○○得以為其「排
      毒」（即前述殘留海洛因），Ａ女因租屋處僅其1人，畏懼
      無助僅得依乙○○指示躺在床上，並依乙○○指示脫下衣、褲
      ，乙○○先以手撫摸、嘴舔Ａ女胸部，陰部，期間Ａ女不斷以
      言語表示不可以示意拒絕，但乙○○不顧Ａ女拒絕之意，強
      行壓制Ａ女雙腿方式，將生殖器插入Ａ女陰道，Ａ女一再稱
      疼痛不要繼續性交行為，乙○○仍以上述強暴、脅迫等方式
      對Ａ女強制性交得逞。嗣因洪女來電邀約Ａ女至其住處過夜
      ，Ａ女允諾，乙○○聽聞即告知Ａ女不得說出上情，並表示次
      日會再聯絡，於該日晚間11至12時許間，駕車載送Ａ女至
      洪女家中。
（二）於翌日（30日）中午12時許，乙○○先以電話聯繫Ａ女確認
      其1人在租屋處，並稱已購買餐點在Ａ女租屋處樓下等待，
      Ａ女因遭乙○○前開威脅、恐嚇甚為畏懼，仍依乙○○指示，
      讓乙○○上樓至租屋處內，乙○○仍藉見Ａ女年幼不懂世事，
      心存畏懼，另基於強制性交之犯意，即動手將Ａ女上衣脫
      下，先以手撫摸、以嘴舔Ａ女胸部後，進而將Ａ女下身內外
      褲均脫卸，違反Ａ女意願，以生殖器強行插入Ａ女陰道，強
      制性交得逞。
（三）嗣因Ａ女無助、畏懼擔心說出上情親友將遭乙○○傷害等情
      而欲輕生，即傳送如附表所示內容之訊息予洪女，示意乙
      ○○非善類，並遭強制性交，要洪女一定遠離防範，並透露
      輕生之意，洪女接獲訊息發現有異，經告知母親並報警，
      進而趕至Ａ女住處告知保全人員協助，發現Ａ女租屋處內確
      有燒炭煙味，經警、消獲報後前往，聯繫房東破門搶救出
      Ａ女，始查悉上情。
三、乙○○前於107年10月間及11月22日晚間，在住處附近搭訕代
    號0000甲0000000之少年（90年生，下稱Ｂ女），乙○○於107
    年11月29日上午6時50分許，駕駛車牌號碼0000甲00自用小
    客車，在桃園市桃園區Ｂ女住處前（詳細地址詳卷）見Ｂ女出
    門欲搭公車上學，立即上前表示順路可載送Ｂ女至學校，Ｂ女
    聽聞不疑有他而上車，途中乙○○先稱開錯路而在路上繞行，
    並將車輛駛往山區，詢問Ｂ女有無男友、是否為處女、有無
    性經驗等，Ｂ女如實告知，乙○○得知後，明知Ｂ女為未滿18歲
    之少年，年幼識淺，藉車內僅其與Ｂ女，車行至偏僻山區，
    基於強制之接續犯意，先向Ｂ女恫嚇稱未成年人發生性行為
    為犯法行為，被警查獲會被關數年，並稱其為專門抓未成年
    人發生性行為之人去關的教保員，並稱欲製作Ｂ女資料，要
    進行觀察，詢問Ｂ女翔實姓名、個資（含出生日期、身分證
    字號）、地址、父母姓名、職業等，Ｂ女因乙○○稱將對其及
    其男友提告甚為畏懼，均一一告知乙○○，並藉口稱按鼻子可
    知道是否為處女，Ｂ女雖以縮身、閃躲，不欲乙○○接觸，但
    因車內狹小又因畏懼，而不敢反抗，任由乙○○徒手捏鼻子、
    並碰觸頭部、肩膀、背部等部位，而使Ｂ女行無義務之事，
    乙○○不斷對Ｂ女恫稱交男友之事要報警抓其男友，並告知Ｂ女
    家人等節，仍承前開強制犯意，稱欲繼續觀察Ｂ女行止，要
    求Ｂ女每日均應向其報到，否則就會將Ｂ女交友情狀往上呈報
    ，並要Ｂ女於翌日在同今日上車處等待，欲再使Ｂ女行無義務
    之事，嗣因Ｂ女以學校舉行考試要趕緊到校央求乙○○載其返
    校，乙○○始駕車載Ｂ女至學校。嗣Ｂ女順利脫身，到校後情緒
    不穩，同學陪同至輔導室告知學校教官後通知Ｂ女父母即報
    警，經警調閱相關路段監視器而查悉上情，後續強制犯行始
    未得逞。
四、案經Ａ女告訴桃園市政府警察局八德分局、Ｂ女訴請桃園市政
    府警察局桃園分局報請臺灣桃園地方檢察署檢察官偵查起訴
    。
　　理  由
壹、程序部分
一、按司法機關所製作必須公示之文書，不得揭露被害人之姓名
    、出生年月日、住居所及其他足資識別被害人身分之資訊，
    性侵害犯罪防治法第12條第2項定有明文。本案為性侵害犯
    罪防治法第2條第1項所定之性侵害犯罪，依上揭規定，為保
    護被害人，避免揭露足資識別被害人身分之資訊，爰以代號
    及略稱代替被害人（Ａ女、Ｂ女）、Ａ女之母、Ｂ女之父母弟、
    Ａ女之同學（洪女）等人之真實姓名年籍資料，合先敘明。
二、證據能力：
  　本判決所引用下列供述或非供述證據之證據能力，檢察官、
    上訴人即被告乙○○（下稱被告）及辯護人於言詞辯論終結前
    均未爭執其證據能力（見本院卷第178至192、487至496頁）
    ，本院審酌上開證據調查製作時之情況，並無違法不當之情
    事，認以之作為證據應屬適當，揆諸前揭說明，自均具有證
    據能力。至於被告及辯護人其餘所爭執Ａ女、Ｂ女、洪女於警
    詢中陳述部分之證據能力部分，因本院並未以之作為認定犯
    罪之證據，就此自無庸論述是否有證據能力。　
貳、實體部分：
一、認定被告犯罪事實所憑之證據及理由：　　
（一）訊據被告坦承有於上開事實二之（一）（二）所載日期駕
      車載洪女、Ａ女找計時工讀工作，並在洪女談妥餐廳工讀
      生工作後載送洪女至學校上課，與Ａ女單獨在車上，並於
      上述29日晚間及30日中午至下午至Ａ女1人居住之租屋處，
      及於上開事實三之日期駕車載Ｂ女上學，途中其與Ｂ女2人
      在車內等情不諱，惟矢口否認對Ａ女犯強制性交罪及對Ｂ女
      犯強制罪，辯稱：被告雖有於107年10月29日、30日至Ａ女
      家，但分別是因借用廁所，及應Ａ女要求送早餐過去，並
      駕車帶Ａ女找工作，並未與Ａ女發生性交行為，更無對Ａ女
      犯強制性交犯行；Ｂ女部分，因被告曾與Ｂ女見過，當天Ｂ
      女表示要到學校來不及，才因此開車載Ｂ女去學校，在車
      上Ｂ女沒有扣安全帶，僅順手幫Ｂ女扣安全帶，因此不小心
      碰到Ｂ女，並無故意碰觸Ｂ女行為，在車上Ｂ女自己講她的
      姓名、出生日期等，其他部分並沒有講，僅有講到其與前
      男友感情之事，被告僅在Ｂ女下車時拍拍Ｂ女的頭和肩膀，
      並沒有做原審判決所載之行為云云。辯護意旨以：1、有
      關被告對Ａ女犯強制性交犯行部分，Ａ女指述遭被告第1次
      性侵時，於警詢稱不清楚被告有無戴保險套及射精，偵查
      中改稱沒有，原審中又改稱忘記，及Ａ女遭被告性侵害時
      間部分，偵查中稱不記得時間，原審中證稱約被告與Ａ女
      於晚上7、8點一起回家，於晚上9、10點間友人打電話來
      時被告性侵行為已經結束，但又稱遭被告性侵時間約3至4
      小時，Ａ女指述顯有先後不一，另Ａ女對於是否有向被告借
      款2000元部分，竟稱忘記，顯然刻意隱瞞，是Ａ女證述顯
      有前後不一，而有瑕疵，不得作為不利於被告之認定。另
      證人洪女證述部分至多僅能證明Ａ女傳訊息、自殺獲救，
      無法證明被告對Ａ女有何妨害性自主犯行，另證人林技政
      、周易平、劉嘉億等人證述部分，僅證明Ａ女情緒低落，
      而有自戕行為，難以推論被告有對Ａ女為妨害性自主行為
      。此外，有關診斷證明書，亦僅能證明Ａ女的傷勢，並無
      從證明Ａ女傷勢為被告所造成，是此部分除Ａ女有瑕疵指述
      外，並無其他證據可以證明被告此部分犯行。2、有關被
      告對Ｂ女犯強制罪部分，觀Ｂ女先後證述如被告何時告知Ｂ
      女為教保員，於偵查中先稱上被告車時，原審中改稱被告
      開車到虎頭山時告知，顯現Ｂ女指述先後不一而有瑕疵，
      且被告並未向Ｂ女稱其為教保員，據Ｂ女所陳其平時在校並
      無違規，縱然聽見被告稱為教保員或訓導主任等，當然不
      會畏懼、害怕，甚至還稱不知何謂教保員，且被告事後並
      無邀約Ｂ女，亦未與Ｂ女見面，可徵Ｂ女所述顯非真實。另Ｂ
      女之母之證述、諮商紀錄表等均僅為Ｂ女情緒反應，無法
      佐證Ｂ女所述被告確有此部分犯行等語。
（二）經查：
 　1、被告犯強制性交罪部分：
　　（1）被告先認識Ａ女同學洪女，而得悉洪女及Ａ女均欲找計
         時工讀工作，即表示得以協助，因此認識Ａ女，並相約
         於107年10月29日下午協助帶Ａ女及洪女應徵工作事宜
         ，並因洪女順利應徵工作，並先載洪女至學校上課，
         獨留Ａ女在車上，並於該日晚間至Ａ女1人獨居之租屋處
         ，及於翌日上午接近中午時間有與Ａ女聯繫後至Ａ女租
         屋處樓下，並上樓至Ａ女租屋處內之情不諱，核與證人
         Ａ女、洪女於偵查及原審此部分陳述相符（見偵字第32
         153號偵查卷第75頁反面、76頁反面、80至82頁〈下稱
         第32153號偵查卷〉，原審卷一第167至168、171至172
         、175至179、265至266、270至274頁），上情堪以認
         定。
　　（2）被告有於上開事實二（一）（二）所載時、地對Ａ女為
         強制性交行為之情，業據Ａ女於偵查及原審中先後證述
         明確，即：
　　　 ①證人Ａ女於偵查中證稱：於107年10月底左右，因與同學
         洪女一起去找工作才認識被告，被告由洪女約出，我
         們約在桃園市火車站附近之麥當勞，被告當時開車來
         接我和洪女，後來被告開車載我們一起去春日路上的
         一間連鎖餐廳應徵工作，因為我未滿16歲，所以沒有
         應徵成功，但洪女有應徵到，之後洪女先去上課，洪
         女下車後，被告就一直繞路，我們在車上有聊天，被
         告一開始問我想要找哪類型的工作，之後有問我是否
         願意從事八大行業，我說不喜歡、我不會，被告就開
         始用我家人的生命威脅，有說他是某幫會的人，要求
         我賣毒、做詐騙之類，我感到很害怕，一直拒絕，被
         告並對我說他在車上抽的菸內有含海洛因，我身上會
         殘留海洛因，我若不聽話，就要把我送給警察，後來
         被告問我住哪裡，說他想要喝水，還問我家裡有沒有
         人，我有說家裡沒有人也把地址告訴被告，被告就開
         車過去，並與我一起上樓到房間，後來在我租屋處，
         被告又開始說一些八大行業的事，還要求我坐在他大
         腿上，對我毛手毛腳、摸頭、臉、親吻，後來說要幫
         我要排除身上海洛因的毒，我因為被告在車上對我講
         的話讓我恐懼，而不敢拒絕配合他的要求做，被告雙
         手就按摩我的身體，說是在排毒，之後被告把我內衣
         脫掉，有用手、嘴摸胸部、吸胸部，過程中我都有抗
         拒叫被告不要這樣，但被告不理會繼續做，還要求我
         脫掉長褲、內褲，我也不敢拒絕，被告後來就把生殖
         器插入我性器官，結束後大約11點多，被告載我去洪
         女家，叫我不能把剛才的事講出去，不然我就完了，
         所以我不敢講，晚上在洪女家洗澡時發現下體有流血
         ，我有跟洪女借衛生棉，隔天早上7點多我離開洪女家
         自行回到租屋處，中午時被告用Line打電話給我，說
         要買東西給我吃，當時我沒有拒絕，後來我在吃東西
         時，被告坐在沙發旁邊又開始對我毛手毛腳，把我衣
         服前面鈕扣解開，隔著內衣摸胸部、把內衣往上拉，
         用手去摸，也有舔我胸部，我還是因為害怕沒有拒絕
         ，接著被告又帶我到房間、把我的長褲、內褲脫下來
         ，將生殖器插入我生殖器，過程中我也不敢抗拒等語
         （見第32153號偵查卷第80至81頁反面）。
　　　 ②證人Ａ女於原審亦證述：那天朋友約我在桃園一間麥當
         勞等被告，之後被告開車說要帶我們去找工作，被告
         就先帶我們去桃園的一間三商巧福，我跟同學洪女都
         進去應徵，但我還沒有滿三商巧福的應徵年齡條件，
         就沒有應徵成功，洪女有應徵成功，到快上課的時間
         ，被告就載我們回去上課，但是因為我沒有應徵到工
         作，被告就要我留下來繼續應徵，我在被告車上與被
         告獨處時，被告說他是黑道的盟主、天道盟濟公會成
         員、老大，還有跟我講有關八大行業的事，並稱他有
         吸食毒品，因此威脅我如果說出去、就會欺負、傷害
         我的家人，被告因稱他有吸食海洛因，我吸到被告的
         二手菸，身上就會有海洛因成份，會把我送給警方，
         之後被告說要上廁所、喝水問我家在何處，我擔心如
         果拒絕，會不知道被載到哪裡欺負，大約晚間7、8點
         到我租屋處，被告在我住處還是說那些令人不舒服的
         話，要求我做一些很過份的動作，如要我坐在他大腿
         上，然後開始毛手毛腳，被告叫我拿一包菸，然後說
         他那包菸上有我的指紋，就威脅說要報警，會被關20
         年以上，之後被告說要幫我排身上海洛因的毒，要求
         去房間床上躺著，我因為很害怕而照做，被告叫我脫
         掉衣服，並對我毛手毛腳，一開始我有拒絕，我跟被
         告說不行，也有用手擋，一直阻止被告摸下去，之後
         被告就侵犯我，有用陰莖插入我陰道內，當時很疼痛
         ，被告有抓我大腿內側，還有抓痕，過程中洪女有打
         電話過來，但當時我遭被告侵犯無法接聽電話，被告
         在侵犯過程中說他有錄音、有拿手機出來做拍照的動
         作、但我不知道有無實際拍，結束後被告威脅我不能
         說出去，被告有加我的Line，告訴我若他打電話我沒
         接，就會傷害、欺負我，所以隔天我才會接被告以Lin
         e打來的電話，被告先說要買東西到我家吃，他已經到
         我家樓下，我把被告帶上樓，吃東西過程中，被告又
         對我毛手毛腳，有脫我的衣服，要我自己脫下半身穿
         著，我還是因為害怕、覺得反抗不了，被告因此遂行
         第二次侵犯行為，後來被告說要給我2000元，有載我
         去中壢找他小弟拿錢給我等語（見原審卷一第167至20
         0頁）。核證人Ａ女於偵查、審理中，關於被告於犯罪
         事實欄二（一）（二）所載時、地如何先出言恫嚇、
         脅迫，致令Ａ女心生畏懼，待進入Ａ女一人居住租屋處
         內，仍持續威脅、恐嚇，致Ａ女不敢抗拒，並不顧Ａ女
         拒絕，先撫摸Ａ女胸部、陰道，進而以陰莖插入Ａ女陰
         道內等對Ａ女為強制性交行為等之犯罪手段、過程，前
         後證述均屬相符，並無齟齬或矛盾、先後不一之情，
         自可採信。至於辯護意旨所稱Ａ女證述遭被告強制性交
         過程中有無戴保險套、有無射精、及時間多久等部分
         於警詢、檢察官偵查及原審中先後所述顯有不一，然
         此部分，Ａ女於警詢中稱：我遭被告強制性交2次，第1
         次被告沒有戴保險套，我不清楚被告有無射精；第2次
         被告剛開始有戴保險套，過程中就將保險套脫掉，第2
         次被告將精液射入我嘴巴裡等語，於偵查中仍陳：第1
         次被告沒有戴套子，沒有射精，第2次被告後半段把套
         子拿掉，射到我嘴巴裡；於審理中亦稱：我不記得被
         告第1次性侵害我時有無射精等語（至於被告有無帶保
         險套部分於原審交互詰問中未詰問此部分），則Ａ女陳
         述被告對其為上開2次強制性交犯行被告是否戴保險套
         及是否射精部分，前後相符，並無不同，至於第1次遭
         強制性交，事後Ａ女於偵查中陳稱不記得被告有無射精
         部分，亦與一般人對於事情之記憶，因時間經過記憶
         上會淡忘、或完全無遺忘而無印象之情並無不同，且
         有關此部分，及Ａ女究竟遭被告強制性交行為之時間為
         何時及久暫等，均屬細節事項，縱然Ａ女僅能陳述大概
         時間、或記憶上已經不復記憶，並不因此影響Ａ女上開
         證述被告強制性交之情之可信性。是被告及辯護意旨
         此部分所辯不足憑採。
　　（3）Ａ女在遭被告強制性交，過程中因有肢體抗拒，而遭被
         告抓傷部分，經Ａ女於107年11月1日至聖保祿醫院驗傷
         ，經診斷有陰部3處，均為新傷、均屬擦傷，四肢部分
         ，受有雙大腿內側上1/3處壓傷、左右各4公分之傷害
         ，有該院出具受理疑似性侵害事件驗傷診斷書附卷可
         按（見他字第8654號不公開偵查卷第6至8頁），可認Ａ
         女驗傷時，大腿、陰道受有不少（新）傷勢。則不論
         其受傷之部位、傷勢情狀，均可明確認定Ａ女應於檢傷
         不久前受有外力之強暴狀態。是證人Ａ女前揭證述稱：
         被告第1次性侵害時，因有肢體抗拒，被告有抓我大腿
         內側等語，確足採信。且佐以證人即Ａ女同學洪女於偵
         查及原審中均證稱：當天被告載我與Ａ女找工作面試，
         Ａ女與被告是第1次見面，被告開車載我和Ａ女去春日路
         家樂福內的三商巧福面試，我們3人一起進去，因只有
         我的年齡符合規定，所以只有我面試成功，後來被告
         就先載我去學校，Ａ女留在被告車上要繼續找工作，晚
         上8點多因為擔心而打電話給Ａ女、但一直找不到Ａ女，
         後來Ａ女才有接電話，但說話很簡短，之後被告有載Ａ
         女到我家中，但Ａ女該月月經已經來過，又跟我說要借
         用衛生棉，Ａ女還有問我哪種自殺方式比較好、比較快
         等語（見第32153號偵查卷第75至76頁反面，原審卷一
         第265至283頁）。足認Ａ女上開所陳遭被告強制性交後
         ，因被告出言恐嚇表示不得說出，Ａ女因而隱忍，雖由
         被告送至同學洪女家，亦不敢說出，縱有洪女所稱一
         直找不到Ａ女，月事已過又借用衛生棉及談及哪種自殺
         方式較好等異狀，當下洪女無法立即觀察發現，然可
         徵Ａ女其言行、情緒等確因遭被告強制性交而受影響，
         且Ａ女該月月事已過，因被告以上開強暴方式對Ａ女強
         制性交，致Ａ女下體出血，因此向洪女借用衛生棉，亦
         證Ａ女上開指述非虛。此外，Ａ女於偵訊及至原審審理
         中均因陳述遭被告強制性交過程時，均有表現出因遭
         被告強制性交侵害之悲憤情緒，即Ａ女於偵查中稱：「
         ...（問：後來為何傳訊息給洪女？）我想不開，因為
         覺得很難過，也很噁心，當時我想要自殺...」等語，
         原審中稱：「...（審判長問：對於本案有何意見？）
         我希望被告能關久一點，不要有下一個受害者（當庭
         哭泣）」，有上述筆錄載述甚詳（見第2153號偵查卷
         第81頁反面，原審卷一第201頁），可見Ａ女遭受被告
         上開強制性交犯行，不僅於107年偵查當時表達其憤怒
         及感覺噁心，迄於原審已經事發後已逾1年多之109年
         間，仍感悲憤，而當庭哭泣之情，可徵Ａ女若非其親歷
         其事，尚難憑空杜撰，表演情緒，且亦難認Ａ女有何故
         意虛捏上情，誣陷被告之意圖、動機或作為甚明。
　　（4）且Ａ女遭被告強制性交後，因受恐嚇而隱忍不敢告知友
         人或報警求援，而選擇自殘方式以求解脫免繼續遭被
         告強制性交之情，亦據證人Ａ女稱：事情發生後，因為
         害怕，我沒有跟洪女講，但我覺得很難過也很噁心，
         就想不開，才想要燒炭自殺，打算全部說出來，所以
         有傳簡訊及LINE給洪女，附表所載內容就是我當時傳
         給洪女的簡訊，裡面說到「要去很遠的地方」就是要
         結束自己生命的意思，找「防彈」玩，「防彈」是我
         喜歡的偶像團體等語（見原審卷一第190至195、197至
         199頁），有如附表所示內容之簡訊翻拍照片2張、Ａ女
         傳送其遭被告強制性交之侵害及告知洪女小心被告等
         文字訊息翻拍照片7張均在卷可按（見他字第8654號不
         公開偵查卷第37至38頁反面）。
  　（5）本案查獲Ａ女遭被告強制性交經過，確實因Ａ女燒炭自
         殺，因傳送上開輕生簡訊給洪女，洪女因此發現異狀
         ，告知母親後報警，由警循線查獲上情部分，亦有證
         人即Ａ女租屋處大樓保全人員林技政證稱：Ａ女平常1個
         人住，都在夜間部上課到晚上回來，某日有位女生自
         稱是Ａ女同學到社區稱Ａ女要輕生，我在櫃檯幾次按對
         講機、上去按門鈴、敲門都無人回應，因為人命關天
         、寧願當真，因此聯絡屋主、通報管委會委員、總幹
         事，並建議屋主報警消單位，我也有報案；後來警消
         到場把門破壞，裡面確實有燒炭、有煙霧，屋內房間
         有鐵桶、裡面有炭，Ａ女後來以擔架送出去，我對於Ａ
         女有無帶被告進入社區並沒有印象，因為涉及個人隱
         私，我不太會關注哪個住戶帶什麼朋友等語（見原審
         卷二第219至227頁）。證人即擔任該住處保全周易平
         亦稱：Ａ女輕生這事件，因當天不是我值班，所以我不
         清楚，僅聽同事在講，但我知道因該事件該戶因有破
         門，屋主有詢問我有無修理門的廠商等語（見原審卷
         二第228至233頁）。證人即員警劉嘉億證述：當日由
         勤務中心通知處理燒炭自殺案件，有3名員警到場，有
         廖奕斌、邱御軒及我3人到場處理，當日由保全陪同上
         樓，敲門後無人回應，在屋外就聞得到燒炭的味道，
         之後請值班台聯繫屋主，經同意後由消防隊協助破門
         ，破門後已經有燒炭，煙味蠻重的，Ａ女尚有意識但看
         來沒有很清楚，應該有吸入部分煙霧，後來由另名員
         警及友人陪同就醫，（當庭交付密錄器錄影光碟播放
         後稱），其中第六段是破門而入，一開始被害人應該
         是在房間，後面我進入的時候，她才到沙發，由救護
         員協助被害人做簡單的脈搏跟檢傷，建議被害人到醫
         院等語（見原審卷二第273至279頁），並有桃園市政
         府消防局救護記錄表（編號00000000000000000）、兒
         童少年保護及高風險家庭通報表及性侵害犯罪事件通
         報表107均在卷可按（見第32153號不公開偵查卷第4至
         5頁反面、9頁）。
　　（6）至於內政部警政署刑事警察局鑑定Ａ女內褲或其他身體
         部位之棉棒，雖未檢出人類男性Y染色體DNA量，因而
         未進行型別檢測（見第32152號偵查卷第87頁反面），
         惟因本案事發日期為107年10月29日晚間及30日中午，
         而Ａ女遭被告強制性交後均有沐浴沖洗身體，更換清洗
         內衣褲等，為Ａ女陳述在卷，且本案因Ａ女燒炭自殺而
         發現上情，始對Ａ女進行驗傷採證時間為同年11月1日5
         時19分許，有上開驗傷診斷書記載明確（見他字第865
         4號偵查不公開卷第6頁），距案發已逾2日，則DNA之
         跡證因上開情狀滅失，亦與常情無違。是該鑑定書之
         鑑定結果，並不足為有利被告之認定。
　　（7）按證人所為之供述證言，係由證人陳述其所親身經歷
         事實之內容，而證人均係於體驗事實後之一段期間，
         方於警詢或檢察官偵訊時為陳述，更於其後之一段期
         間，始於審判中接受檢、辯或被告之詰問，受限於人
         之記憶能力及言語表達能力有限，本難期證人於警詢
         或檢察官偵訊時，能鉅細無遺完全供述呈現其所經歷
         之事實內容，更無從期待其於法院審理時，能一字不
         漏完全轉述先前所證述之內容。因此，詰問規則方容
         許遇有「關於證人記憶不清之事項，為喚起其記憶所
         必要者」、「證人為與先前不符之陳述時，其先前之
         陳述」之情形時，即使為主詰問亦可實施誘導詰問（
         刑事訴訟法第166條之1第3項第3款、第6款參照），以
         喚起證人之記憶，並為精確之言語表達。從而，經交
         互詰問後，於綜核證人歷次陳述之內容時（包括檢察
         官偵訊時之陳述、法院審理時之陳述，以及於容許警
         詢陳述做為證據時之警詢內容），自應著重於證人對
         於待證事實主要內容之先後陳述有無重大歧異，藉此
         以判斷其證言之證明力高低，不得僅因證人所供述之
         部分內容不確定，或於交互詰問過程中，就同一問題
         之回答有先後更正或不一致之處；或證人先前證述之
         內容，與其於交互詰問時所證述之內容未完全一致，
         即全盤否認證人證言之真實性。故證人之供述證言，
         前後雖稍有參差或互相矛盾，事實審法院非不可本於
         經驗法則，斟酌其他情形，作合理之比較，定其取捨(
         最高法院97年度台上字第1373號刑事判決要旨參照)。
         是被告稱Ａ女刻意規避向其借款2000元之情，而指Ａ女
         指述不可採信云云，然就此部分詢問Ａ女，Ａ女已明確
         稱，其並未向被告借款，是被告駕車至某處向他人拿
         取2000元後主動交給Ａ女，則詰問過程中一再以「借錢
         」詢問Ａ女，Ａ女否認借款，或稱不記得等（見原審卷
         一第195頁），顯與Ａ女認知之事實無違，是被告此部
         分所辯仍不足採。
  　（8）並按被害人之指證，固應調查其他證據以察其是否與
         事實相符，亦即須有補強證據以擔保其指證、陳述之
         真實性，始得採為論罪之依據。所謂之補強證據，並
         非以證明犯罪構成要件之全部事實為必要，倘其得以
         佐證供述所見所聞之犯罪非虛構，能予保障所供述事
         實之真實性，即已充分。又得據以佐證者，雖非直接
         可以推斷該上訴人之實行犯罪，但以此項證據與證人
         之指認供述綜合判斷，如足以認定犯罪事實者，仍不
         得謂其非補強證據（最高法院109年度台上字第773號
         判決意旨參照）。本案被告於前開時、地對Ａ女為強制
         性交犯行，業據Ａ女指述在卷，有證人洪女，及上開證
         人之證述，復有相關報警、救護紀錄，驗傷診斷書等
         ，均足徵Ａ女指述確實為真，足以採信，反觀被告先後
         所陳，則有先後不一之情，即被告於偵查中先稱：當
         天我載洪女及Ａ女去應徵工作，僅有洪女應徵成功，後
         來載洪女去學校上課，我載Ａ女回八德住處，到Ａ女住
         處大約晚上8、9點，我有上去Ａ女屋內是要借廁所，再
         聊一下約40分鐘左右我就下樓離開等語（見第32153號
         偵查卷第67頁反面至68頁），於檢察官聲請羈押，原
         審訊問時改稱：29日當天晚上載洪女去學校上課，Ａ女
         表示不要上課，要我載她回家，中間有先載同事上班
         ，到Ａ女家大約9點多到10點間，我想上廁所所以Ａ女帶
         我上樓，上去後我僅借用廁所、聊一下，Ａ女就跟我借
         錢，我跟Ａ女不熟沒有借她，大約10點多Ａ女又叫我載
         她去洪女家，我就開車載Ａ女去洪女家等語（見聲羈卷
         第18至19頁），顯然被告何時到Ａ女家，及到Ａ女家後
         究為之後直接自行離去，或又再載Ａ女至洪女家等，不
         僅有刻意隱蔽之情，且時間點陳述上亦有避重就輕，
         由被告所陳顯有刻意規避其在Ａ女家停留一段時間之情
         甚明，是被告所述確有疑義，難以遽信。本案被告此
         部分犯行，所引用上開證據資料，倘個別獨立觀察，
         當無從據以證明，綜合審酌互核相符，即各項證據所
         顯示之事實，與Ａ女之證述內容均相符合，並無明顯矛
         盾之處，自可與Ａ女之證述互相核對，而為補強，而可
         佐證Ａ女所述實在，並據此認定本案之犯罪事實。本案
         並非單憑Ａ女之證詞而論罪，要無辯護意旨所稱無任何
         補強證據之情形。
    （9）被告行為時為成年人，有被告年籍資料附卷可佐（見
         第32153號偵查卷第20頁），而Ａ女為年僅15歲之少年
         ，亦有Ａ女之個人戶籍資料查詢結果可參（附於第3215
         3號偵查卷不公開卷第2頁，原審不公開卷第11頁）。
         被告於案發前載送Ａ女及洪女應徵工作、過程中Ａ女因
         年齡關係而無法順利應徵，僅有已滿16歲的洪女應徵
         上，被告之後即載送洪女到學校等節，業據被告自承
         無誤（原審卷一第85至86頁），亦與Ａ女、洪女證述情
         節相符（見原審卷一第167、177、265至266、271至27
         3 頁）；被告復自承知Ａ女與洪女是同學，均為未成年
         人等語（見原審卷一第85頁）。足認被告於上開事實
         二（一）（二）對Ａ女為強制性交行為時，對於Ａ女為
         未滿18歲未成年人之年紀，當屬明確知悉；是被告明
         知Ａ女為未滿18歲之少年，對Ａ女為本案強制性交2次犯
         行，亦堪認定。
   （10）綜上，被告於上開事實二（一）（二）所載時、地，
         先後以強暴、脅迫手段對Ａ女為強制性交犯行，被告所
         辯各節均不足採信，辯護人所為之辯護，亦不足憑為
         有利於被告之認定。本案事證明確，被告犯行堪以認
         定。
  2、被告對Ｂ女犯強制罪部分：
  （1）被告曾因與Ｂ女有數面之緣，並曾交談，於上開事實三所
       載之時、地，駕車載Ｂ女至學校等情不諱，核與證人Ｂ女
       陳述相符，並有被告駕駛車輛之車輛詳細資料報表、該
       車輛行駛路線之監視器截圖照片共4張附卷足佐（見偵字
       第1974號偵查卷〈下稱1974號偵查卷〉第17、19頁正反面
       ）。上情堪以認定。
　（2）而被告於上述駕車載Ｂ女前往學校過程中，在車內對Ｂ女
       有前述強制犯行，業據Ｂ女證述在卷，Ｂ女於偵查中稱：
       之前因為朋友關係，有跟被告聊過，當天要搭公車去學
       校，走到一半時，被告開車出現，說順路可以載我去學
       校，我就上車，被告在車上有用手搭我的肩膀說滿18歲
       後可以在他那邊工作，只要聊天月收入12萬、還摸鼻子
       、按（背部）穴道、摸頭，說他會幫人家看穴位，我當
       時有閃躲，被告又說我有交男朋友，怎麼還沒有破處，
       說按鼻子就知道有沒有發生過性行為，被告還往山上的
       路開，途中問與男朋友發生幾次性行為、感覺怎樣，並
       有讓我看他有錄音動作，還說他是教保員，專門抓我們
       這種人去關，我很害怕，因此有告訴被告我的姓名、身
       分證字號、父母親姓名、工作等，被告還有打電話給另
       一個人的動作，把我的資料告訴他人，後來要求我隔天
       要在出門同一地點等候，否則要把我發生性行為的事情
       告知父母，呈報上級，並要我每周找他回報生活狀況，
       整個過程中我都很恐懼、很害怕等語（見1974號偵查卷
       第34頁背面至35頁）。於原審審理中經交互詰問亦稱：
       被告在我去上學要搭公車的路上跟我招手，問是不是要
       去上學，他說順路可以載我去，後來因快來不及上學，
       因此沒有想太多就上車，坐在副駕駛座，本來從我家到
       學校，開車只要10分鐘就到，但被告往不是學校路開，
       我有問被告，他說走錯路，他是往山上方向開，途中被
       告有問我家庭父母在做什麼，後來問我有沒交男朋友、
       有沒有性經驗，感覺會不會痛，並動手有摸我後腦袋，
       還說會按摩，摸我的肩膀，一直摸到內衣扣的地方，還
       說按鼻子就可以知道是不是處女，我就很害怕，一直發
       抖，被告要摸我，我有往旁邊縮，可是我很害怕不敢講
       ，摸我鼻子後就說我是處女，後來被告就說他是教保員
       ，專門抓未成年犯法發生性行為的人，一關6、7 年，要
       向上呈報，要通報我家人，說我跟我的男朋友都會被關
       ，還說他都有錄音，給我看他有錄音，被告問我姓名、
       年籍、身分證字號、住址、父母姓名及工作等，我有跟
       被告講，被告同時打電話給不知名的人，就是他邊打電
       話邊問我，被告是說要先把我的資料記錄下來，要觀察
       我，回去要寫資料，被告並要我隔天及固定時間都要向
       他報到，不然要公布我的資料，要告訴我家人還要把我
       男朋友抓去關，我感到很害怕，過程中因被告問我我就
       告訴被告讀幾年級、幾歲，之後我跟被告說學校要考試
       要被告載我去學校，被告才載我去學校，我下車後，男
       朋友在校門口等我，我告訴他我被恐嚇，男朋友就帶我
       去輔導室，我父母就知道這件事，晚自習結束回家，媽
       媽開車載我確認路線，找有無監視器，並去找里長調監
       視器，因里長說要警察才可處理，所以媽媽帶我去報警
       等語（見原審卷一第321至338頁）。是據Ｂ女上開先後所
       陳，有關被告上開強制過程，無論發生起因、具體情節
       或後續因應狀況，陳述前後均屬明確且相符；而Ｂ女對於
       被告所觸摸身體部位處，並未刻意描述身體性徵或其他
       隱私部位，所證述被告行止亦無誇大之情，Ｂ女於事發後
       立刻告知朋友、老師、家人之情，亦與其就學、生活處
       境之狀態相符。是據上開情狀，足認證人Ｂ女前後證述相
       符，確可採信。至於被告辯稱是因其協助Ｂ女扣上安全帶
       ，以致無意碰觸云云，然此部分所述顯與Ｂ女上開所陳被
       告故意碰觸之情不同，且Ｂ女雖為未成年人，但其為17歲
       少年，智識正常，當不致對於被告協助誤會誤認，並因
       而心生畏懼，亦無設詞誣陷之動機可言，被告此部分所
       辯，尚難採信。
  （3）復有證人即Ｂ母亦證稱：當天下午我接獲學校通知發生事
       情，我與Ｂ女父親從臺北趕回接Ｂ女下課，過程中Ｂ女顫抖
       完全沒有辦法講話，情緒也很不穩，很害怕一直發抖，
       她一直處於恐懼，臉色慘白，並哭的跟我說在上課途中
       被被告以教保員騙上車，載到虎頭山上面，這個人問家
       裡住哪裡、父母工作、交友狀況、功課、作息時間，都
       問的清清楚楚，並且有問一些很私密的話如妳是處女嗎
       、妳有沒有男朋友、有無性經驗等，並有跟Ｂ女講不聽話
       就把資料送到學校去，並動手摸Ｂ女鼻子、背部等處，被
       告的手從肩膀到整個後背慢慢這樣子往下滑，Ｂ女當時因
       害怕、嚇壞了而發抖，也不敢動，Ｂ女已經嚇到臉色慘白
       、語無倫次，長達半個月之久都需要我們陪著睡覺，事
       發後就由我跟Ｂ女爸爸輪流接送她上下課，這一段時間我
       們幾乎都沒有上班、也會有Ｂ女的一些同學會護送她回來
       ，Ｂ女還會在半夜的夢中驚醒，然後嚎啕大哭，有時Ｂ女
       也會躲在房間不肯出來，然後不敢到樓下去，因為她是
       在樓下碰見被告的，她就會很害怕不敢一個人單獨，這
       種情況將近半年多，我們一直在身邊陪著她，一直重複
       告訴Ｂ女「妳沒有錯」，孩子才慢慢、慢慢有一點走出來
       等語（見原審卷二第282至288頁）。足徵Ｂ母於事發當日
       因接獲學校通知，得悉Ｂ女上課途中發生狀況，因完全不
       知對方為何人，因此陪同Ｂ女確認被告當時行進路線、報
       警、調閱監視器等，並詢問Ｂ女當時發生情狀，進而發現
       、觀察Ｂ女在事發當日情緒不穩、語無倫次，遭受驚嚇甚
       為嚴重等情狀，且事後長達半年時間Ｂ女仍處於恐懼中，
       將自己鎖在房間裡，不敢下樓，睡眠不穩，還有半夜驚
       醒大哭等節，可徵Ｂ女因遭被告為上開強制犯行，因此甚
       為畏懼，遭受驚嚇，情緒反應亦與一般遭受突發不法事
       件之人所可能產生之情緒反應相類，堪認Ｂ女前揭指訴之
       情，確屬真實。至於辯護意旨指稱；Ｂ女稱其在校並無違
       規，對於聽到自稱訓導主任或教保員者，似應不用害怕
       云云，然據Ｂ女所稱：我當時不知道「教保員」是什麼，
       是被告跟我講，好像是處理學生有關的教育，且後來稱
       會抓未成年人違法去關、向上呈報等語（見原審卷一第3
       21、332至333、335頁），Ｂ女雖稱其不知何謂教保員，
       但被告已有對Ｂ女解釋說明其為教保員之身分與職責，甚
       至對於涉世未深之Ｂ女恫稱Ｂ女與其男友所為為犯法行為
       ，會被關7、8年等語，至於Ｂ女在校雖無違規，但其確有
       交往男友，並有一定親密行為，在被告說明未成年人發
       生性交行為為違法行為會被關數年，依Ｂ女當時年齡、社
       會經驗、歷練不足之情況，其不清楚何謂根本不存在的
       「教保員」，或僅能意識到應係對其自身有重要關係之
       職位，則Ｂ女進而受迫配合被告，與常情無違，是辯護意
       旨此部分所陳，不足為有利於被告之認定。
　（4）此外，Ｂ女因遭被告強制犯行，到校後即由同學陪同至輔
       導室告知上情，表達其害怕、畏懼及感受不舒服等情況
       ，且通報輔導教官依法作校安及113通報，並由老師晤談
       之紀錄，有個別諮商紀錄表附卷可佐（見原審不公開卷
       二第27頁）。亦足徵Ｂ女因遭被告前開強制犯行，甚為畏
       懼，到校後立即報告老師並求助，且由校方依程序處理
       之情形，可認Ｂ女所述足以採信。
　（5）被告為成年人，於上開事實三本案行為時，Ｂ女為17歲之
       少年，有Ｂ女代號與真實姓名對照表、Ｂ女學籍表在卷可
       佐（見1974號偵查不公開卷第2頁，原審卷不公開卷第23
       頁）。且被告於警詢時已陳稱：我的確有跟Ｂ女說到要滿
       18歲才來上班（單純陪客人聊天），我甚至還知道她（O
       月O日）滿18歲...」等語（見1974號偵查卷第4頁反面）
       ；於原審中亦稱：Ｂ女上車前，有說當天要上課，後來我
       也載送Ｂ女到學校，我知道Ｂ女就讀OO學校等語（原審卷
       一第108、112頁）。由被告此部分陳述，不僅可證Ｂ女所
       述因被告有前開以「未成年犯法」等節之脅迫行為，因
       畏懼故被告詢問年紀等而告知被告等節，確實可信。並
       可認被告無待於Ｂ女受迫而詳細告知其個人資料，事前已
       明確認知Ｂ女為未滿18歲之未成年之高中生，於本案行為
       時則明確認知Ｂ女出生日期及其實際年齡，而為前揭強制
       行為亦勘認定。至於被告仍以將本案所有證據拆分分別
       論斷方式辯稱無補強證據，亦不足採。
  （6）綜上，被告對Ｂ女所為強制罪之犯行事證明確，堪予認定
       。
 （三）法律修正：
　　　 被告行為後，刑法第304條規定於108年12月25日修正公
       布，並於同年月27日生效施行，修正後之規定係依刑法
       施行法第1條之1第2項本文規定，將罰金數額提高為30倍
       ，亦即將原本刑法第304條第1項之罰金刑銀元300元修正
       為新臺幣9,000元，其修正之結果不生有利或不利於行為
       人之情形，非屬法律變更，自不生新舊法比較之問題，
       而應依一般法律適用原則，逕行適用裁判時法。
 （四）論罪：
  　1、事實二之（一）（二）部分：
 　 （1）按行為人所採用違反被害人意願之方法，是否在客觀
         上足以壓抑、妨害或干擾被害人之意思自主決定權，
         應審酌行為人及被害人之年齡、體型、社會歷練及所
         處環境等具體情狀而為綜合判斷。至於發生妨害性自
         主行為之際，被害人有無喊叫、呼救、肢體掙扎或抵
         抗等事項，於判斷行為人所為是否違反被害人之意願
         時，雖可作為重要參考依據，但尚未可一概而論。行
         為人營造使兒童或未滿16歲之人處於無助而難以、不
         易或不敢反抗狀態，而此狀態在客觀上顯然足以壓抑
         或干擾、妨害被害人性自主意思者，即足當之」（最
         高法院108年度台上字第4155號判決）。
　  （2）查被告對Ａ女為本案犯行時，Ａ女年齡僅為15歲、就讀
         高中，足見其智識、社會生活經驗、閱歷不豐，則被
         告在第1次對Ａ女為強制性交行為之前，其先後以偽冒
         黑道人物、從事八大中之特殊違法行業、將對Ａ女家人
         不利、吸食毒品、其身體有毒品殘留等情恫嚇Ａ女，使
         Ａ女產生畏懼後，並強行以肢體力氣排除Ａ女之抵抗，
         使Ａ女之性自主意願完全受到壓制。被告第2次對Ａ女為
         強制性交行為時，雖當下並無再次以強暴或脅迫等手
         段行為，但被告利用其數小時前所對Ａ女為前開強暴、
         脅迫行為，Ａ女仍處於遭被告言語威脅之恐懼中，其性
         自主完全受壓制下，再次遂行強制性交行為，顯可認Ａ
         女此時之性自主決定意願仍然受到嚴重侵害。揆諸上
         開意旨，被告第2次對Ａ女為強制性交行為，確仍構成
         刑法第221條第1項規定所稱「其他違反其意願之方法
         」甚明。
  　2、事實三部分：
    （1）按刑法第305條之恐嚇危害安全罪，係指單純以將來加
         害生命、身體、自由、名譽、財產之事，恐嚇他人致
         生危害於安全者而言，如對於他人之生命、身體等，
         以現實之強暴、脅迫手段加以危害要挾，使人行無義
         務之事或妨害人行使權利，即應構成刑法第304條之強
         制罪，縱有恐嚇行為，亦僅屬犯強制罪之手段，無更
         論以恐嚇危害安全罪之餘地（最高法院84年度台非字
         第194號判決意旨參照）。又刑法第304條第1項以強暴
         、脅迫使人行無義務之事或妨害人行使權利之強制罪
         ，所謂「強暴」係指一切有形力即物理力之行使而言
         ；「脅迫」則係指一切使人生畏佈心為目的，而以加
         惡害之意思通知對方之行為而言；強制罪之強暴、脅
         迫行為之程度，只須達於足以妨礙意思決定或身體活
         動之自由為已足，並不以完全喪失自由或其反抗遭受
         壓制，或有顯著困難為必要；又所稱「使人行無義務
         之事」，係指他人在法律上或契約上，本無為此行為
         之義務，而以強暴脅迫方法，使人行之者而言。
　　（2）查被告利用Ｂ女年輕識淺，1人單獨在其車上，並駛往
         山區，途中藉機詢問Ｂ女交友狀況，進而詢問Ｂ女是否
         有性經驗，Ｂ女單純害怕如實告知，被告即佯稱其擔任
         教保員，專門查緝未成年人進行性交行為犯行，經其
         呈報，Ｂ女及Ｂ女男友均會被關，且會告知Ｂ女家人等語
         恫嚇Ｂ女，並稱其需記錄資料進行觀察為由，詢問Ｂ女
         姓名、出生日期、地址、身分證字號、父母姓名及工
         作等個資，Ｂ女因甚為畏懼，而將其個人、父母姓名、
         其出生日期等個人資料均告知被告，期間Ｂ女因畏懼而
         任由被告碰觸Ｂ女背部、鼻子、頭部等處，而使人行無
         義務之事，其恐嚇之目的即為令Ｂ女告知上開個人資料
         之目的，使其得以掌控，進而要求Ｂ女於翌日在相同地
         點等待被告而不遂等，是被告所為，係犯刑法第304條
         第1項之強制罪及第304條第2項、第1項之強制未遂罪
         。被告之恐嚇行為乃為強制罪之手段，不另構成恐嚇
         危害安全罪。
    （3）又性騷擾防治法所明文規定「應行政處罰的性騷擾行
         為」，與「應刑罰的性騷擾罪」，並不相同。詳言之
         ：「應行政處罰的性騷擾行為」，係指「性侵害犯罪
         以外，對他人實施違反其意願而與性或性別有關之行
         為，且有下列情形之一者：...或以他法，而有損害
         他人人格尊嚴，或造成使人心生畏怖、感受敵意或冒
         犯之情境，或不當影響其...活動或正常生活之進行」
         （該法第2條第2款）。而如果有上述行為，得由行政
         機關為新臺幣1萬元以上、10萬元以下「罰鍰」（同法
         第20條）。而「應刑罰的性騷擾罪」，則是「意圖性
         騷擾，乘人不及抗拒而為親吻、擁抱或觸摸其『臀部、
         胸部或其他身體隱私處』之行為」（該法第25條第1項
         ）。其行為方式，必須是物理上「親吻、擁抱」或「
         觸摸」「臀部、胸部或其他身體隱私處」，才會連結
         刑罰效果。查被告徒手碰觸觸Ｂ女之方式，所碰觸部位
         為Ｂ女之臉、鼻、肩膀及背部等部位，並未觸碰「臀部
         、胸部或其他身體隱私處」，所碰觸過程與方式，據Ｂ
         女所陳，亦無令人心生厭惡、感受不悅之情，顯非性
         騷擾防治法第25條之刑罰構成要件所及，而應屬「應
         行政處罰的性騷擾」，且本案已向行政主管機關提出
         申訴，有申訴書，及相關函文資料附卷可佐（見1974
         號偵查不公開卷第3至4頁，原審不公開卷二第47頁）
         。公訴意旨固以被告「以手觸摸Ｂ女之臉頰、肩膀、鼻
         子及背部等身體部位」係觸犯性騷擾罪；而將其後通
         知惡害之作為評價為刑法第305條之恐嚇罪，且屬2罪
         等語。然據前開說明，公訴意旨顯有誤會。惟起訴之
         基本社會事實與本院認定者既屬同一，被告業經原審
         及本院依法告知被告可能涉犯強制罪，並由被告及其
         辯護人陳述、行使訴訟權利，爰依刑事訴訟法第300條
         ，變更起訴法條，併此說明。
 　 3、刑法總則之加重，係概括性之規定，所有罪名均一體適
       用；刑法分則之加重，係就犯罪類型變更之個別犯罪行
       為予以加重，成為另一獨立之罪名。兒童及少年福利與
       權益保障法第112 條第1 項前段所定：「成年人教唆、
       幫助或利用兒童及少年犯罪或與之共同實施犯罪或故意
       對其犯罪者，加重其刑至二分之一」，其中成年人教唆
       、幫助或利用兒童及少年犯罪或與之共同實施犯罪之加
       重，並非對於個別特定之行為而為加重處罰，其加重係
       概括性之規定，對一切犯罪皆有其適用，自屬刑法總則
       加重之性質；至故意對兒童及少年犯罪之加重，係對被
       害人為兒童及少年之特殊要件予以加重處罰，乃就犯罪
       類型變更之個別犯罪行為予以加重，則屬刑法分則加重
       之性質（最高法院108 年台上字第174號判決意旨參照）
       。查被告為民國00年生，於本案上開事實二、三對本案
       對Ａ女、Ｂ女為上開犯行時，為成年人，Ａ女、Ｂ女均為未
       滿18歲之少年，是核被告前開所為，分別係犯兒童及少
       年福利與權益保障法第112條第1項前段、刑法第221條第
       1項之成年人故意對少年犯強制性交罪共2罪，及第304條
       之成年人故意對少年犯強制罪。被告於對Ａ女為上述2次
       強制性交行為前，親吻Ａ女胸部、陰部等強制猥褻行為，
       均應為強制性交之前階段行為，為強制性交行為所吸收
       ，均不另論以強制猥褻罪。被告對Ｂ女為前開恐嚇行為乃
       為強制罪之手段，不另構成恐嚇危害安全罪。
　　4、接續犯：
　　　 被告就事實三部分犯行時，於駕車載Ｂ女上課途中故意繞
       行該段時間，接續恫嚇Ｂ女以恐嚇、脅迫方式，使Ｂ女行
       無義務之事，並要求Ｂ女於翌日在相同地點等待之使Ｂ女
       行無義務之事未遂行為，係於密切接近之時、地實施，
       侵害法益同一，各行為獨立性極為薄弱，且係出於同一
       事件引起，依一般社會健全觀念，在時間差距上，難以
       強行分開，應各視為數個舉動之接續施行，合為包括之
       一行為予以評價，屬接續犯，僅論以1強制既遂罪。
 　 5、罪數：
　　　 被告先後所為上開事實二（一）（二）及事實三等犯行
       ，犯意各別、行為不同，應分論併罰。
　　6、刑之加重；　　 　 
    （1）被告有事實欄所載前案經科處有期徒刑，並入監執行
         完畢之前案紀錄，有卷附本院被告前案紀錄表可按，
         則被告於前開有期徒刑執行完畢後，5年內故意再犯本
         件有期徒刑以上之上述3罪，均為累犯，並參照司法院
         釋字第775號解釋意旨，考量被告於前案執行完畢再犯
         本案，縱於加重最低本刑之處斷刑範圍內再依後述審
         酌事項量處具體之宣告刑，並無罪刑不相當之情形，
         應依刑法第47條第1項規定加重其刑。
　　（2）被告對Ａ女、Ｂ女所為上開犯行，均應依兒童及少年福
         利與權益保障法第112條第1項前段之規定，加重其刑
         至2分之1。並依法遞加重之。　　　 
二、原判決撤銷之理由：
（一）原審以被告罪證明確，並予以論罪科刑，固非無見。惟查
      ，本件被告符合刑法第47條第1項前段累犯規定，但原審
      僅於量刑進行審酌，而未依該條規定加重，稍有未洽；又
      據Ａ女及Ｂ女所陳，被告似有持行動電話對Ａ女裸身拍照，
      錄取Ｂ女陳述交友狀況、有無發生性行為及個人年籍資料
      內容，另有與不詳之人通話時告知Ｂ女年籍之情，然據Ａ女
      、Ｂ女所陳被告上開犯行過程中，均無以行動電話所拍攝
      裸照作為脅迫強制性交行為方式，亦未以其行動電話錄得
      Ｂ女陳述上開內容作為強制Ｂ女行為之工具，且警方所扣得
      被告持用行動電話，其中並無存有Ａ女或Ｂ女所述遭拍裸照
      或錄音檔之情，則Ａ女、Ｂ女前開所述，是否屬實，尚非無
      疑，原審諭知沒收被告持用行動電話（廠牌：OPPO，SIM
      卡部分未諭知沒收）亦有未洽。檢察官以原審就各罪量刑
      及定應執行刑過輕，及原審判決主文未記載累犯，指摘原
      判決不當為由提起上訴，然按刑事訴訟法第309、310條規
      定可知，是否構成累犯，屬刑罰加重事由，本非刑事訴訟
      法第309條所規定之主文必要記載事項，且判決理由內，
      如已就被告是否符合累犯刑罰加重事由，引用相關實體條
      文予以說理，即應認已於判決內記載所適用之法律，縱未
      於據上論斷欄記載刑法第47條第1項之規定，亦難認違法
      。又量刑輕重，係屬事實審法院得依職權自由裁量之事項
      ，苟已斟酌刑法第57條各款所列情狀而未逾越法定刑度，
      不得遽指為違法；是檢察官僅以被告具有2項刑之加重事
      由，就各罪所定之刑，及定應執行刑過輕為由提起上訴，
      顯屬無據。被告上訴否認犯行，並以原審所認被告犯行僅
      有Ａ女、Ｂ女之指述，並無補強證據，相關證據均不足以證
      明被告上開犯行等語，然按證據之取捨及犯罪事實之認定
      ，係屬於法院之職權，而證人就待證事實所為之證明內容
      ，何者可採，及相異或對立之證據如何採取其一，法院自
      得參酌其他相關證據為自由判斷，此項判斷，苟係基於吾
      人日常生活之經驗，而未違背客觀上應認為確實之定則，
      又已敘述其何以為此判斷之理由者，自不容漫指為違法（
      最高法院109年度台上字第344號判決意旨參照）。原審參
      酌卷內各項供述、非供述證據相互勾稽，而為綜合判斷、
      取捨，據此認定本案犯罪事實，並於理由欄內詳為說明判
      斷依據與心證，且經本院就被告辯解無法採信之理由論述
      如前，被告上訴意旨猶執前詞否認犯罪，要係對原判決已
      說明事項及屬原審採證認事職權之適法行使，持憑己見而
      為不同之評價，任意指摘原判決不當，尚非可採。被告上
      訴亦無理由，然原判決既有上開可議之處，應由本院撤銷
      改判。
（二）量刑：
   1、審酌被告利用甫相識之Ａ女年少、在學、獨居、智識及社
      會歷練不足，竟以前述情狀恫嚇Ａ女，使Ａ女陷入恐懼、害
      怕、而遂行其2次強制性交行為，Ａ女因受創無助，認無法
      擺脫被告繼續侵害而決意自戕，幸經友人發現異狀及時救
      助，足見被告僅為逞其私慾，犯罪方式造成Ａ女極大恐懼
      ，手段惡劣，Ａ女因遭被告強制性交侵害，致身心受創甚
      鉅，於警、偵訊迄至原審，均一再表達其噁心、厭惡之感
      受，甚至當庭哭泣等情狀，就被告所為應予嚴厲非難，被
      告復利用Ｂ女為高中生，智識社會閱歷不豐，以順路載送
      為由誘使Ｂ女上其車後，竟駛入人煙罕至之山區，並在車
      內以前開恐嚇、脅迫行為強制Ｂ女就範，告知其個人資料
      、並任意碰觸Ｂ女頭部、身體等部位，使其一般行動自由
      受限，並要求Ｂ女翌日至同一地點等候報到等所為，足見
      其行徑可議，且其所為造成Ｂ女長期處於恐懼中，被告所
      為之危害非輕，及被告犯後於偵查、審理中歷次所陳，及
      迄未與被害人達成和、調解等犯後態度，暨被告上開犯行
      之犯罪動機、目的、手段，所生危害，兼衡被告於警、偵
      訊及原審中所陳之智識程度、家庭經濟及生活狀況等一切
      情狀，分別量處如主文第二項所示之刑。
 　2、關於定應執行刑部分，被告所犯上開成年人對少年犯強制
      性交罪（共2罪），及成年人對少年犯強制罪，犯行時間
      、行為手段，所侵害法益，斟酌被告所犯上開各罪責任非
      難重複程度及對全體犯罪為整體之非難評價，暨前述各罪
      定應執行刑之外部界限及內部界限等，定其應執行之刑如
      主文第二項所示。
（三）扣案被告所有行動電話1支（廠牌OPPO）與被告所為上開
      犯行無關，已如前述，不另無沒收之諭知，併此說明。
據上論斷，應依刑事訴訟法第369條第1項前段、第364條、第299
條第1項前段。
本案經檢察官朱曉群提起公訴，檢察官卓俊吉到庭執行職務。
中　　華　　民　　國　　110 　年　　7 　　月　　8 　　日
                  刑事第十四庭  審判長法　官  黃斯偉
                                      法　官  許泰誠
                                      法　官  程克琳
以上正本證明與原本無異。
如不服本判決，應於收受送達後20日內向本院提出上訴書狀，其
未敘述上訴之理由者並得於提起上訴後20日內向本院補提理由書
（均須按他造當事人之人數附繕本）「切勿逕送上級法院」。
                                      書記官  劉靜慧
中　　華　　民　　國　　110 　年　　7 　　月　　8 　　日
附錄：本案論罪科刑法條全文
兒童及少年福利與權益保障法第112條
成年人教唆、幫助或利用兒童及少年犯罪或與之共同實施犯罪或
故意對其犯罪者，加重其刑至二分之一。但各該罪就被害人係兒
童及少年已定有特別處罰規定者，從其規定。
對於兒童及少年犯罪者，主管機關得獨立告訴。
中華民國刑法第221條
對於男女以強暴、脅迫、恐嚇、催眠術或其他違反其意願之方法
而為性交者，處3年以上10年以下有期徒刑。前項之未遂犯罰之
。
中華國刑法第304條
以強暴、脅迫使人行無義務之事或妨害人行使權利者，處三年以
下有期徒刑、拘役或九千元以下罰金。前項之未遂犯罰之。

附表：Ａ女傳送洪女簡訊（卷內翻拍不清者以「...」略，文字、
      行句格式依照原簡訊原文記載）
編號 內容（涉及具體訊息傳送雙方者以OO隱匿）（107他8654卷36頁照片2張部分內容與下同，惟有部分缺漏，且翻拍畫面上顯示「無法同步，您的OneDrive空間不足，點選以取得更多儲存空間」。故以下均以107他8654卷38頁正、反面翻拍較完整之照片） 出        處 1 嗨，OO小姐姐，我突然好想說我愛你但我是真的很愛你（按：飛吻愛心符號）真的當你看到這封訊息時，我準備要去了一個很遠很遠的地方找防彈玩去了，哈哈哈哈哈哈哈別擔心我啾咪我想跟你說一件事，你一定要相信我，求你相信拜託你就是不要在靠近那個什麼你所謂的張叔叔了，就是幫你找3商巧福的那個叔叔他本名根本不姓張，他叫做蕭澤宏，是濟公會天道盟裡的可怕人物你可以上網查，答應我，不要在跟他有往來，他不是好人，真的你一定很好奇為什麼我會知道這些事那是因為10/29那天你去應徵工作後去上課時那姐姐也去上班時，車上就剩我一人跟那叔叔我不是本來坐後座嗎？他叫我去跑去坐副駕駛坐後來路途中，他就問我一些很奇怪的問題 107他8654卷38頁正面右上方照片（同107偵32153卷50頁正面右上方照片）  他問說：如果有人拿你媽生命威脅你，要你做八大你會做嗎？之類的問題，後來聊聊聊，他就把他的秘密告訴了我，然後叫我絕對不能外傳。如果外傳的話我就會死的很慘，剩至連我媽都會有生命危險他還說什麼如果你敢逃，就算天涯海角我也找的到你，這是真的，他真的很恐怖，我沒有騙人（...）  2 （按：接編號1，重複處不記載）還說，我叫OO（按：洪女）去上課原因是因為有些事情想私底下告訴我 107他8654卷38頁正面左下方照片（同107偵32153卷50頁正面左下方照片）  他的秘密就是上面說了，他是蕭澤宏，天道盟裡可怕人物之一，然後他不只有做八大，他還有當車手，他還有吸海洛因，也就是那個煙（一定還有其他的，只是我忘了他還說，他以後也會讓你走上這條路（指的是可能會讓你做八大或跟我一樣的情形）所以答應我，你一定要小心一點知道嗎？我不想要你跟我一樣有這樣的遭遇   對了講到海洛因我想跟你說那時，車上剩我跟那叔叔的時候他跟我說他現在吸的是有海洛因的煙，然後他說我也有吸到，如果他把我送到警察局說我吸毒警察會把我關20年以上，聽到後我無能為力啊後來講講講他就問我家住哪，我也不能不告訴他我就講了後來我們就回了我家回到家後，他還是繼續跟我聊那些事後來還要我坐他的大腿上，我不得不照做重點來了，他拿出一包煙給我，叫我握著我握了之後他跟我說這包煙裡面有海洛因，上面有你的指紋如果我把這包煙交給警方說你藏毒還是運毒  3. （按：接編號2，重複處不記載）你就會被抓去關他問我我想被抓去關嗎？我當然說不想後來他就說要幫我排毒，要我去房間躺著我當然乖乖照做躺著後他就開始脫了我的衣服跟內衣然後幫我按摩我的肩，還有手臂按摩按摩著突然開始摸我的胸部最後還吸我的胸部我一開始有拒絕，我真的都有拒絕但還是被......總之後來我就跟他發生關係了我完全沒想到我的第一次竟然是給一個老男人在做的途中還問我，你是不是願意，願意把第一次給我之類的，我當然不能說不願意我能怎麼辦，當然說願意啊，他還說他有錄音而且他還拍了我的裸照其實那天晚上你們不是急著找我嗎？，我都有聽到電話聲只是我都無法接對不起，讓你們擔心了回到你家後，我洗澡，我不是有問你說有沒有衛生棉嗎？我一開始以為我是月經來，結果不是是我的處女膜破掉在流血我真的從沒想過我會遇到這種事情，放心 107他8654卷38頁正面右下方照片（同107偵32153卷50頁正面右下方照片） 4. （按：接編號3，重複處不記載）我發誓一輩子也不怪你你只要聽我的話別在跟他有往來就好這件事只有你跟我知道，沒有別人他說如果你知道的話那麼一定是我講的他就會對我不利我真的不知我到底該怎麼辦，只好選這條路為了不讓你，跟你家人有危險，（..）剩至（...）有（...）跟我（按：家屬稱謂）所以我只能這麼做，希望你能（...）諒我所以他以後問你都要說不知道，一定要不知道（...）底知道嗎？真的不要跟他有往來，你也不要去（...）商那邊了，太危險了，這次聽我的好嗎？好了不說廢話了我繼續說 107他8654卷38頁反面右下方照片（同107偵32153卷50頁反面右下方照片）  10/30星期二我不是一早回家睡覺嗎？睡到了11點多他打來給我問我在哪？我就說我在家他就說他要來找我，還買了麥當勞給我吃到了我家在吃麥當勞中，他開始對我毛手毛腳剩至又用手指用我的胸部我能怎麼辦，只能讓他摸啊...後來誰知道用一用我又跟他發生了第二次性關係後來做完了之後他就載我去中壢然後他去找他的小弟拿到了2000元  5. （按：接編號4，重複處不記載）在這我想跟你說對不起，那2000元根本不是我阿姨給的是那個噁心的叔叔給的，我騙了你然後你還記得進OO（按：某學校）時我不是有問你說（...）知（...）公會嗎你說你知道然後我又問那是幹嘛的然後你都不說其實我是都知道的，只是無法跟你說幹突然覺得自己有夠噁心有夠髒幹你娘其實這全部的事情，我有想過在10/30晚上跟你說但原諒我無能為了現在才對你說是不是晚了希望你以後要過的好好的，記得我說的話，交友一定要小心！交友要小心！交友要小心 107他8654卷38頁反面左下方照片（同107偵32153卷50頁反面左下方照片） 6. （按：接編號5，重複處不記載）我真的不希望你變的跟我一樣好啦不要打擾我去找防彈玩了（按：重複語助詞，為避免辨識出個人身分，不予記載）掰掰，OOO（按：自稱）永遠愛你其實我這篇是在今天早上打的然後在你房間哭的心好痛為什麼我會脫到今晚結束掉自己是因為我還想在見你們最後一（...）包刮你，（按：後續為個人綽號，為避免辨識出個人身分，不予記載）還有我的（按：家屬稱謂）我真的真的很愛你們，除了愛什麼都沒有真的我真的好捨不得走但又沒辦法，真的沒人能救我了因為報警也沒用就算報警，他手下人太多叫隨便一個小弟去擔這個責任那叔叔在花錢去保他出來就好了他們又可以逍遙法外所以啊，我真的好傻早知道當初跟你一起上課了我對不起你們原諒我不能跟著你們一起畢業對了阿姨的1000，我把它壓在我的（按：某物）底下，記得幫我還一下 107他8654卷38頁反面右上方照片（同107偵32153卷50頁反面右上方照片） 7. （按：接編號6，重複處不記載）還有（按：語助詞）還有這件事你不要自責，真的（...）的怪我太傻就好好啦，保重高中能遇到你這（按：暱稱）真的太好了希望我們還有緣分下輩子在遇到你愛你還有謝謝你今天帶我去剪的頭髮，我很開心我真的真的超喜歡這髮型的（按：表情符號）感覺你最近好像不太怎麼理我，都一直兇我，可能我真的有點煩又可能是因為住你家太久的關係Sorry啦，原諒我那叔叔真的很噁心，我真的擺脫不了他所以只好選擇這條路，你也要體諒我知道嗎 10/31星期三00:00 107他8654卷38頁正面左上方照片（同107偵32153卷50頁正面左上方照片）